臺灣高等法院臺中分院刑事判決　　　　　　　　　　九十四年度上訴字第三三三號
　　上　訴　人
　　即　被　告　乙○○
右上訴人因毒品危害防制條例案件，不服臺灣台中地方法院九十三年度訴字第二三五
三號中華民國九十三年十一月三十日第一審判決（起訴案號：臺灣台中地方法院檢察
署九十三年度毒偵字第三○三一號），提起上訴，本院判決如左：
    主      文
上訴駁回。
    事      實
一、乙○○前於(一)民國八十六年間因違反麻醉藥品管理條例、槍砲彈藥刀械管制條例
    案件，經法院分別判處有期徒刑六月及二年六月確定在案，並經檢察官聲請定其
    應執行刑為有期徒刑二年十月；(二)再於八十七年間，因偽造文書案件，經法院判
    處有期徒刑十月確定，因(一)、(二)部分不合於定應執行刑之要件，因而接續執行，
    入監執行後，於八十八年八月二十六日假釋出監並付保護管束，嗣因施用毒品案
    件經撤銷前開假釋，入監執行殘刑後，甫於九十一年一月十七日縮短刑期執行完
    畢。又因施用毒品案件，經法院裁定送觀察、勒戒後，認有繼續施用毒品之傾向
    ，再經法院裁定令入戒治處所強制戒治一年，嗣乙○○因強制戒治執行滿三月，
    經評定為合格而無繼續戒治必要，再經法院裁定，於八十九年十二月二十二日停
    止戒治出所，剩餘戒治期間，付保護管束，嗣於九十年七月二十八日戒治期滿執
    行完畢，並由臺灣臺中地方法院檢察署檢察官於九十三年三月十二日以九十二年
    度戒毒偵字第三二七號為不起訴處分在案。詎乙○○猶不知戒絕，明知海洛因及
    安非他命已分別列為毒品危害防制條例第二條第二項第一款、第二款所稱之第一
    級毒品及第二級毒品，竟於強制戒治執行完畢後五年內，另分別基於施用第一級
    毒品海洛因及第二級毒品安非他命之概括犯意，自九十三年四月下旬某日起至同
    年八月十三日止，在其位於臺中縣豐原市○○路五三七巷四二之一號住處及臺中
    市○區○○路一六八巷七號一五樓之一一號居所等地，以將第一級毒品海洛因加
    水稀釋後以注射針筒注射血管之方式，連續施用第一級毒品海洛因多次，平均約
    每天施用三次；另以將第二級毒品安非他命放置在玻璃球內，然後以火燒烤其底
    部，使生白煙吸入體內之方法，連續施用第二級毒品安非他命多次，平均約每二
    至三天施用一次。嗣於九十三年八月十三日晚間十一時三十分許，在前開居所為
    警持搜索票搜索查獲，並扣得第一級毒品海洛因四小包（合計驗餘淨重三點三六
    公克）、第二級毒品安非他命一小包（毛重二點八公克）及其所有供施用第二級
    毒品安非他命所用之吸食器一組。乙○○於警方訊問時，供出海洛因、甲基安非
    他命之來源，並因而破獲。
二、案經臺中市警察局第四分局報告臺灣臺中地方法院檢察署檢察官偵查起訴。
    理      由
一、訊據上訴人即被告乙○○對於在右揭時、地，連續多次非法施用第一級毒品海洛
    因及第二級毒品甲基安非他命之事實供承不諱，且被告於九十三年八月十三日為
    警查獲時所採集之尿液，經送詮昕科技股份有限公司檢驗結果，確呈嗎啡及甲基
    安非他命陽性反應，有該公司出具之濫用藥物尿液檢驗報告一紙在卷可稽（見偵
    查卷第五二頁），又扣案之白粉四小包（合計驗餘淨重三點三六公克），經送法
    務部調查局鑑定結果，確實含有第一級毒品海洛因成分，有該局九十三年九月二
    十三日調科壹字第一二○○一四三七一號鑑定通知書附卷可憑（見偵查卷第四九
    頁），此外復有被告所有之第二級毒品安非他命一小包（毛重二點八公克）及其
    所有供施用第二級毒品安非他命所用之吸食器一組扣案可資佐證，足見被告之自
    白與事實相符，而堪採信。又被告前因施用毒品案件，經法院裁定送觀察、勒戒
    後，認有繼續施用毒品之傾向，再經法院裁定令入戒治處所強制戒治一年，嗣乙
    ○○因強制戒治執行滿三月，經評定為合格而無繼續戒治必要，再經法院裁定，
    於八十九年十二月二十二日停止戒治出所，剩餘戒治期間，付保護管束，嗣於九
    十年七月二十八日戒治期滿執行完畢，並由臺灣臺中地方法院檢察署檢察官於九
    十三年三月十二日以九十二年度戒毒偵字第三二七號為不起訴處分等情，亦有該
    不起訴處分書、臺灣高等法院被告全國前案紀錄表及臺灣苗栗地方法院檢察署刑
    案資料查註紀錄表在卷足憑，被告顯係於受觀察勒戒、強制戒治執行完畢釋放後
    ，五年內再犯毒品危害防制條例第十條第一項、第二項之罪，從而，本件犯罪事
    證明確，被告前開犯行應堪認定。
二、核被告所為，係犯同條例第十條第一項之施用第一級毒品罪、第十條第二項之施
    用第二級毒品罪。其持有毒品之行為，意在供己施用，故持有之低度行為，應為
    施用之高度行為所吸收，均不另論罪。被告先後多次施用第一級毒品海洛因及第
    二級毒品安非他命之犯行，均分別時間緊接，且觸犯構成要件相同之罪，顯均係
    基於概括犯意反覆為之，應依刑法第五十六條連續犯之規定，分別論以一罪，並
    各加重其刑。被告所犯上開連續施用第一級毒品罪及連續施用第二級毒品罪之間
    ，犯意各別，行為互殊，應予分論併罰。又被告前於(一)八十六年間因違反麻醉藥
    品管理條例、槍砲彈藥刀械管制條例案件，經法院分別判處有期徒刑六月及二年
    六月確定在案，並經檢察官聲請定其應執行刑為有期徒刑二年十月；(二)再因偽造
    印文案件，經法院判處有期徒刑十月確定，因(一)、(二)部分不合於定應執行刑之要
    件，因而接續執行，入監執行後，於八十八年八月二十六日假釋出監並交付保護
    管束，嗣因被告另犯施用毒品案件經撤銷前開假釋，入監執行殘刑後，甫於九十
    一年一月十七日縮短刑期執行完畢等情，有前開臺灣臺中地方法院檢察署刑案資
    料查註紀錄表及臺灣高等法院被告全國前案紀錄表各一份可按，其受有期徒刑之
    執行完畢，五年以內再犯有期徒刑以上之二罪，為累犯，應依法各遞加重其刑。
    又被告為警查獲後，於警詢即供出其所施用之第一級毒品海洛因係向宋姓男子購
    買，而第二級毒品安非他命則係該宋姓男子無償贈與，並指出該宋姓男子之營業
    處所名稱及約略位置，嗣警方確於九十三年八月二十七日二十二時許，持臺灣彰
    化地方法院法官核發之搜索票前往被告所指之宋姓男子營業處所，而當場查獲，
    刻正由臺灣彰化地方法院檢察署偵查中等情，業經證人即查獲警員甲○○於本院
    審理時證述明確（見本院卷第四七、四八頁），並有警訊筆錄一份、臺中市警察
    局刑事案件移送書及臺灣高等法院被告全國前案紀錄表各一份附卷可稽，應依毒
    品危害防制條例第十七條規定減輕其刑，並先加後減。公訴人雖認被告施用第二
    級毒品安非他命之時間僅至九十三年八月十一日為止，就其餘施用第二級毒品安
    非他命之犯行，未為起訴，惟該部分犯行，既與起訴部分有連續犯之裁判上一罪
    關係，自為起訴效力所及，本院自應併予審理，附此敘明。原審判決依毒品危害
    防制條例第十條第一項、第二項、第二十三條第二項、第十七條、第十八條第一
    項前段，刑法第十一條、第五十六條、第四十七條、第五十一條第五款、第三十
    八條第一項第二款之規定，並審酌被告前因施用毒品犯行，甫經觀察、勒戒及強
    制戒治，竟猶故態復萌，再施用毒品海洛因不輟，無視於毒品對於自身健康之戕
    害及國家對於杜絕毒品犯罪之禁令，惡性非輕，惟於原審審理時坦認罪行，態度
    尚佳等一切情狀，分別量處被告有期徒刑十月、六月，並定應執行刑一年三月，
    並敘明扣案之海洛因四小包（合計驗餘淨重三點三六公克）、安非他命一小包（
    毛重二點八公克），分別為毒品危害防制條例第二條第二項第一款、第二款所指
    之第一級、第二級毒品，應依同條例第十八條第一項前段規定，沒收銷燬之；另
    扣案之吸食器一組，為被告所有，且為供其犯施用第二級毒品罪所用之物，依刑
    法第三十八條第一項第二款，宣告沒收等情，核其認事用法，並無不當，量刑亦
    稱妥適，被告上訴陳稱其已供出毒品來源，請求從輕量刑云云，本院認原審業已
    審酌被告供出毒品來源因而破獲等情節妥適量刑，被告前揭上訴為無理由，應予
    駁回。
三、公訴意旨另以：被告自九十三年二月間某日起即開始施用第一級毒品海洛因及第
    二級毒品安非他命，而認被告此部分亦涉犯施用第一級毒品及施用第二級毒品罪
    嫌。惟被告於本院審理時供稱係自九十三年四月下旬某日起始開始施用第一級毒
    品海洛因及第二級毒品安非他命，而卷內亦無其他積極證據足資認定被告自九十
  三年二月間某日起至同年四月下旬某日前有連續施用第一級毒品海洛因及第二級
    毒品安非他命之行為，此部分犯行應屬不能證明。然公訴意旨認被告此部分施用
    第一級毒品海洛因、第二級毒品安非他命犯行，與右揭論罪科刑之施用第一級毒
    品罪及施用第二級毒品罪之犯罪事實，有連續犯之裁判上一罪之關係，爰不另為
    無罪之諭知。
四、據上論斷，應依刑事訴訟法第三百六十八條，判決如主文。
本案經檢察官丙○○到庭執行職務。
中      華      民      國　    九十四     年     四      月   二十一 　日
                                臺灣高等法院臺中分院刑事第八庭
                                      審判長法  官  羅　得　村
                                      　　　法　官　巫　政　松
                                      　　　法　官  陳  毓  秀
右正本證明與原本無異。
施用第一級毒品部分得上訴，餘不得上訴。
如不服本判決應於收受送達後十日內向本院提出上訴書狀，其未敘述上訴之理由者並
得於提起上訴後十日內向本院補提理由書（均須按他造當事人之人數附繕本）。
　　　　　　　　　　　　　　　　　　　　　　書記官　顏　子　良
中      華      民      國　    九十四     年     四      月   二十五 　日
附錄本案論罪科刑主要法條：
毒品危害防制條例第十條第一項、第二項：
  施用第一級毒品者，處六月以上五年以下有期徒刑。
  施用第二級毒品者，處三年以下有期徒刑。
                                      　　　　　　　　　　　　　　　　　Ａ
